【裁判字號】    89,交易,101
【裁判日期】    890515
【裁判案由】    過失傷害
【裁判全文】
臺灣板橋地方法院刑事判決                        八十九年度交易字第一一號
    公  訴  人  臺灣板橋地方法院檢察署檢察官
    被      告  甲○○
右列被告因過失傷害案件，經檢察官提起公訴（八十八年度偵字第二五八六八號），
本院判決如左：
    主  文
甲○○因過失傷害人，處罰金貳仟元，如易服勞役，以佰元折算壹日。
    事  實
一、甲○○於民國八十八年十一月七日十五時許，駕駛車號：SW- 2678號自用小客車
    ，行經臺北縣板橋市○○○路九十八號前，準備靠右路邊停車，刻正於倒車之際
    ，本應注意倒車時，駕駛人應謹慎緩慢後倒，並應注意其他之車輛及行人，而依
    當時情形，並無不能注意之情事，竟疏未注意，於倒車時，適有行人乙○○○行
    經該停車區○道路間，亦未注意行進時前方汽車動向而往他處觀望，不慎將右腳
    伸入而為倒車完畢正欲迴正時之甲○○所駕車輛之左前輪夾到（公訴人誤為右前
    輪），乙○○○因覺痛楚將右腳抽出，乙○○○因使力關係身體重心不穩後傾倒
    下，因而受有右足部骨膜破裂脫臼及腰背椎扭傷等之輕微傷害。
二、案經乙○○○訴由臺灣板橋地方法院檢察署檢察官偵查起訴。
    理  由
一、訊據被告甲○○固坦承於右揭時地有因停車而致被害人乙○○○腳及腰部受傷之
    事實，然陳稱告訴人只注意左前方沒有注意伊之車子，該注意的都注意，否認有
    過失情事。經查：訊據被告甲○○供稱：「我當時打方向盤時，先看後面，再看
    前面，所以不小心夾到他的腳，我輪子轉正後才夾到她，她一時情急要抽才倒下
    來」。等語（見本院八十九年五月八日審理筆錄），由此知悉被告倒車之際，就
    車旁週邊行人車輛仍未盡其應有之注意義務，蓋行人行進間已經接近中並且於倒
    車之際前後左右均應詳加留意，於市區更應謹慎而為，是難加推辭；另訊之告訴
    人所舉傷情說明書之出具人即證人丙○○證稱：「（提示所發傷情說明書有何意
    見？）她到國術館時腳踝有受傷，背部沒有敷藥，足掌有一點韌帶受傷，將之稍
    微拉回敷藥，行動輕跛，仍可行走，腰部稍微閃到，脊椎稍微錯開，為之矯正敷
    藥，她身體差，可能復原較慢；（醫療期間及費用約多少？）只要忌口儘量不要
    走動，約一週至十天即可復原，若不配合二、三個月也不會好，按照傷情一次約
    六百元；（診療時是否發現有舊傷復發之現象？）腳是新傷，腰是舊傷也有新傷
    ，但不是很嚴重，只是輕微而已」等語（見本院八十九年五月一日訊問筆錄），
    是告訴人腰部之受傷因認係其倒下後牽連所致舊傷之復發，應無疑義。據上所述
    告訴人因之受有前述之傷害，有傷情說明書一紙在卷可佐；本件係因被告停車及
    行人即告訴人步行於鬧區，同有未盡注意之情事，均有過失。另按汽車倒車時，
    駕駛人應謹慎緩慢後倒，並應注意其他車輛及行人，道路交通安全規則第一百十
    條第二款定有明文，查告訴人已自承因不小心夾到告訴人之情事，告訴人行經車
    輛繁多之都市鬧區，未注意前方行進處所車輛情況，逕往他處觀望，顯見告訴人
    本身亦未注意路況，是告訴人本身之行為亦與有過失，要無任何疑義，然告訴人
    之有過失仍無礙於被告過失行為之成立，是被告辯以無過失，仍非可採。被告之
    過失行為與告訴人之所受傷害間有因果關係，事證明確，被告犯行，洵堪認定。
二、核被告甲○○所為，係犯刑法第二百八十四條第一項前段之過失傷害罪。爰審酌
    被告並無任何前科，無不良素行，過失之程度、告訴人與有過失之程度暨其受傷
    程度尚屬輕微與其間就爭執賠償金之過程（按：被告已經賠償告訴人含第一次之
    醫療費用合計為新台幣六千六百元，告訴人於本院前調查程序時嚴詞加已否認被
    告有支付前述款項之事實，陳稱僅收到三千元，並不聞不問，未見誠意。後經本
    院於審理時提示偵查筆錄後方始改稱有收到被告甲○○所交之包含六百元之醫藥
    費合計六千六百元之事實，而不再否認前述所陳。）並被告犯罪後之態度等一切
    情狀，量處如主文所示之刑，並諭知易服勞役之折算標準。
據上論斷，應依刑事訴訟法第二百九十九條第一項前段、刑法第二百八十四條第一項
前段、第四十二條第二項、罰金罰鍰提高標準條例第一條前段、第二條，判決如主文
。
本案經檢察官郭永發到庭執行職務
中      華      民      國      八十九      年     五     月    十五    日
                                      臺灣板橋地方法院刑事第六庭
                                          法  官    黎  錦  福
右正本證明與原本無異。
如不服本判決，應於判決送達後十日內向本院提出上訴狀 。
                                          書記官    吳  玉  華
中      華      民      國      八十九      年     五     月    十六    日
附錄本案論罪科刑法條全文：
刑法第二百八十四條
因過失傷害人者，處六月以下有期徒刑、拘役或五百元以下罰金。致重傷者，處一年
以下有期徒刑、拘役或五百元下罰金。
從事業務之人，因業務上之過失傷害人者，處一年以下有期徒刑、拘役或一千元以下
罰金。致重傷者，處三年以下有期徒刑、拘役或二千元以下罰金。


司法院資訊處製作；財團法人民間司法改革基金會備份。
